【裁判字號】    98,台上,2212
【裁判日期】    980423
【裁判案由】    違反槍砲彈藥刀械管制條例
【裁判全文】
最高法院刑事判決            九十八年度台上字第二二一二號
上  訴  人  甲○○
            乙○○
上列上訴人等因違反槍砲彈藥刀械管制條例案件，不服台灣高等
法院台南分院中華民國九十五年八月十六日第二審判決（九十四
年度上訴字第一一六二號，起訴案號：台灣台南地方法院檢察署
九十三年度偵字第一二一七七、一二一七八、一二一八一、一二
八五一號），提起上訴，本院判決如下：
    主  文
原判決關於甲○○、乙○○部分撤銷，發回台灣高等法院台南分
院。
    理  由
本件原判決認定上訴人甲○○、乙○○有如原判決事實欄所載，
與蔡俊明（同案經原審判罪，宣告緩刑，未上訴，已確定）共同
販賣改造手槍、子彈行為，因而維持第一審依想像競合犯論處上
訴人等修正前槍砲彈藥刀械管制條例第十一條第一項販賣改造手
槍罪刑之判決，駁回上訴人等在第二審之上訴，固非無見。
惟查：(一)、原判決事實所認定，本件仿BERETTA 廠八四型半自動
改造手槍一枝及子彈二十八顆係案外人楊志明購自案外人唐守義
後，以新台幣（下同）三萬五千元之價格，賣予案外人曾志宏，
嗣借予甲○○，並認定曾志宏基於出借上開槍、彈之犯意而借予
甲○○等情，以及甲○○旋與案外人蔡俊明共同基於販賣該槍、
彈之犯意聯絡，出售該槍、彈等情，如果均屬實在，則本件槍、
彈所有人曾志宏並無授權或委託甲○○出售該槍、彈。就甲○○
之行為而言，其出售槍、彈之行為，似屬易持有為所有，另構成
刑法第三百三十五條第一項侵占罪，原判決置而未論，即有事實
與理由之矛盾。(二)、反之，倘曾志宏授權或委託甲○○出售該槍
、彈，不論如何輾轉出售，原判決所認定之買受人即案外人陳忠
信分三次給付之價款三萬五千元、一萬五千元及一萬元，縱扣除
佣金，槍、彈所有人曾志宏理當獲得若干對價款項。乃原判決竟
認定本件販賣槍、彈所得款項，分由乙○○、蔡俊明或甲○○取
得，曾志宏並未得到任何分文之對價，有違經驗法則。究竟實情
為何，仍有研求餘地。(三)、原判決事實欄記載，本件陳忠信就買
受槍、彈之價金，分別給付三萬五千元、一萬五千元及一萬元，
價金為六萬元，並未述及另有賒欠或債權債務之抵銷情形。惟理
由欄依據乙○○於警詢及檢察官偵查中所述「陳忠信是以八萬元
向蔡俊明購得該槍、彈」、「在買賣過程中抵銷二萬元」之供詞
，認定價金為八萬元，其中債權債務抵銷二萬元。判決顯有事實
與理由矛盾之違法，究竟槍、彈販賣之價金為若干？攸關上訴人
及共同被告就販賣槍、彈之供述，是否相符，原審未予究明，遽
行判決，尚嫌速斷。(四)、綜上，原判決既有以上可議，上訴意旨
執以指摘原判決不當，非全無理由，應認原判決關於上訴人等部
分有撤銷發回更審之原因。
據上論結，應依刑事訴訟法第三百九十七條、第四百零一條，判
決如主文。
中    華    民    國  九十八  年    四    月  二十三  日
                      最高法院刑事第五庭
                          審判長法官  陳  正  庸
                                法官  賴  忠  星
                                法官  林  秀  夫
                                法官  宋      祺
                                法官  陳  祐  治
      本件正本證明與原本無異
                                      書  記  官
中    華    民    國  九十八  年    四    月  二十八  日
                                                      v


司法院資訊處製作；財團法人民間司法改革基金會備份。
